【裁判字號】    92,交聲,57
【裁判日期】    920825
【裁判案由】    違反道路交通管理處罰條例聲明異議
【裁判全文】
臺灣苗栗地方法院交通事件裁定                      九十二年度交聲字第五七號
    移送機關  交通部公路總局新竹區監理所苗栗監理站
    受處分人  乙○○
    即異議人
右列受處分人因違反道路交通管理處罰條例案件，對於交通部公路局新竹區監理所苗
栗監理站於中華民國九十二年四月八日所為之裁決處分（裁決處分案號：竹監苗字第
裁五四－Ｆ00000000號），聲明異議，本院裁定如左：
    主  文
異議駁回。
    理  由
一、本件異議意旨略以：異議人即受處分人乙○○於民國九十二年二月十日駕駛車號
    ＬＮ－一四九六號自小貨車，返家途中，該車後車牌因後車牌框焊接部分斷裂而
    掉落，經後面車輛告知，即將車牌拾起置於車上，行經台十三甲線一二六線（異
    議人誤植為一二八線）處時，即為員警攔查，經告知未懸掛車牌之緣故後，表明
    非故意不懸掛車牌，並將車牌從車上拿出示之，惟仍遭員警開單舉發，為此，爰
    依法提出聲明異議，懇請從輕發落云云。
二、按汽車有左列情形之一者，處汽車所有人新臺幣（下同）三千六百元以上一萬零
    八百元以下罰鍰，並禁止其駕駛：七、已領有號牌而未懸掛或不依指定位置懸掛
    者。前項第二款、第十款之車輛並沒入之；第三款、第四款之牌照扣繳；第五款
    、第七款牌照吊銷。道路交通管理處罰條例第十二條第一項第七款、第二項，分
    別定有明文。
三、本件受處分人乙○○於民國九十二年二月十日十一時二十六分許，駕駛車號ＬＮ
    －一四七六號自小貨車，行經台十二甲線一二六線處時，因未依規定懸掛後車牌
    ，經苗栗縣警察局交通警察隊以受處分人違反道路交通管理處罰條例第十二條第
    一項第七款之規定予以攔停後，掣單舉發，嗣異議人於應到案日期前提出申訴，
    經原處分機關請舉發機關調查結果，仍認受處分人確有在上開地點駕駛車輛未遵
    守規定之違規駕駛行為，原處分機關乃依道路交通管理處罰條第十二條第一項第
    七款、第二項之規定於九十二年四月八日裁處異議人罰鍰三千六百元，並吊銷上
    開車牌牌照。
四、訊據異議人乙○○雖否認有領有號牌而未懸掛之事實，辯稱：伊於前揭時、地駕
    車時，因後車牌突然掉落，伊無法將該車牌歸位，遂將該車牌置於伊駕車上，嗣
    經警當場攔查，伊立即出示甫掉落之車牌加以解釋，惟警員仍未採信而製單舉發
    ，伊並非故意不懸掛車牌，為此聲明異議等語。經查：異議人坦承於九十二年二
    月十日十一時二十六分許，駕駛未懸掛車牌之車號ＬＮ－一四七六號自小貨車，
    行經台十二甲線一二六線處時，經警當場攔查，而舉發其領有號牌未懸掛一情，
    並有苗栗縣警察局舉發違反道路交通管理事件通知單影本一紙在卷可稽。又證人
    即開單舉發異議人之員警甲○○於本院調查時，具結證稱：「（問：本件是否你
    承辦？）是的。」、「（問：你當時查獲時，他的車牌有無懸掛？）沒有。」「
    （問：車牌有無放在車上？）沒有看到。」、「（問：車牌有無剛掉的可能？）
    因為它的車子很舊了，應該不是剛掉的，」等語（參見本院九十二年七月十五日
    訊問筆錄）；又證人即警員陳永勝亦證述：「（問：當時異議人有無掛車牌？）
    後面沒有掛車牌。」、「（問：你有無在現場？）有的」、「（問：異議人有無
    請你們到車上看他的車牌？）應該是沒有。」、「（問：確定異議人是沒有懸掛
    車牌的，是不是？）是的。」等語（參見本院九十二年七月十五日訊問筆錄），
    是異議人所提出之異議理由，尚無足採，其違規行為堪以認定。
五、綜上所述，受處分人確有在上開時、地未依規定懸掛車牌之違規行為，原處分機
    關依道路交通管理處罰條例第十二條第一項第七款、第二項之規定，裁處異議人
    罰鍰三千六百元，並吊銷牌照之處分，核無違誤，本件受處人之異議為無理由，
    自應將其異議駁回。
六、據上論斷，應依道路交通案件處理辦法第十九條，裁定如主文。
中      華      民      國    九十二    年      八      月    二十五    日
                                    臺灣苗栗地方法院交通法庭
                                        法  官   林  誌  誠
右正本證明與原本無異。
如不服本裁定，應於裁定送達後五日內向本院提出抗告狀。
                                        書記官   古  紹  霖
中      華      民      國    九十二    年      八      月    二十五    日


司法院資訊處製作；財團法人民間司法改革基金會備份。
